臺灣高雄地方法院刑事判決　　　　　　　96年度訴字第5577號
公　訴　人　臺灣高雄地方法院檢察署檢察官
被　　　告　甲○○
　　　　　　　　　　（另案羈押於台灣高雄看守所中）
上列被告因毒品危害防制條例案件，經檢察官提起公訴（96年度
毒偵字第6973、9221、9327、9967、9968號），嗣因被告就被訴
事實為有罪之陳述，經本院告知簡式審判程序意旨，並聽取公訴
人及被告之意見後，本院合議庭裁定由受命法官獨任依簡式審判
程序審理，判決如下：
    主  文
甲○○施用第一級毒品，累犯，處有期徒刑捌月。又施用第二級
毒品，累犯，處有期徒刑肆月。又施用第一級毒品，累犯，處有
期徒刑捌月。又施用第一級毒品，累犯，處有期徒刑捌月。又施
用第二級毒品，累犯，處有期徒刑肆月。又施用第一級毒品，累
犯，處有期徒刑捌月。又施用第二級毒品，累犯，處有期徒刑肆
月。又施用第一級毒品，累犯，處有期徒刑捌月。應執行有期徒
刑貳年拾月。
    事實及理由
一、本件被告甲○○所犯為死刑、無期徒刑或最輕本刑為3 年以
    上有期徒刑以外之罪，其於準備程序中就被訴事實為有罪之
    陳述，經法官告知簡式審判程序之旨，並聽取公訴人及被告
    之意見後，依刑事訴訟法第273 條之1 第1 項規定，裁定由
    受命法官獨任進行簡式審判程序，合先敘明。
二、本件犯罪事實及證據，除犯罪事實第5 至13行補充為：「詎
    其仍不知悔改，明知海洛因及甲基安非他命業經公告列為毒
    品危害防制條例第2 條第2 項第1 款第一級毒品及同條項第
    2 款第二級毒品，不得非法持有、施用，竟於前開有期徒刑
    執行完畢釋放後5 年內，分別基於施用第一級毒品海洛因、
    第二級毒品甲基安非他命之犯意，於(1)96年7 月4 日下午4
    時許，在高雄市旗津區慈愛里安樂巷208 之12號住處，以將
    海洛因摻入香菸內點燃吸食之方式，施用第一級毒品海洛因
    1 次，另以玻璃球燒烤吸食煙霧之方式，施用第二級毒品甲
    基安非他命1 次；(2)96年7 月28日上午某時，在上開住處，
    以將海洛因摻水稀釋放入注射針筒內施打之方式，施用第一
    級毒品海洛因1 次；(3)96年10月3 日上午某時，在高雄市旗
    津區○○○路綽號「阿龍」之友人住處，以將海洛因摻入香
    菸內點燃吸食之方式，施用第一級毒品海洛因1 次，另以玻
    璃球燒烤吸食煙霧之方式，施用第二級毒品甲基安非他命1
    次；(4)96年10月20日上午某時，在上開住處，以將海洛因摻
    入香菸內點燃吸食之方式，施用第一級毒品海洛因1 次，另
    以玻璃球燒烤吸食煙霧之方式，施用第二級毒品甲基安非他
    命1 次；(5)96年10月22日下午某時，在上開住處，以將海洛
    因摻水稀釋放入注射針筒內施打之方式，施用第一級毒品海
    洛因1 次」；證據部分應補充：「被告甲○○於本院審理中
    之自白」外，餘均引用檢察官起訴書之記載（如附件）。
三、查海洛因及甲基安非他命分屬毒品危害防制條例第2 條第2
    項第1 款所規定之第一級毒品及同條項第2 款所規定之第二
    級毒品，核被告所為，係犯毒品危害防制條例第10條第1 項
    施用第一級毒品罪及同條第2 項施用第二級毒品罪。被告持
    有第一、二級毒品，復分別進而施用，其持有毒品之低度行
    為，應分別為施用第一、二級毒品之高度行為所吸收，均不
    另論罪。再原刑法第56條有關連續犯之規定業經修正（廢止
    ），於95年7 月1 日正式施行，依其修正理由之說明，係將
    本應各自獨立評價之數罪，回歸本來就應賦予複數法律效果
    之原貌。因此，就刑法修正施行後多次施用毒品之犯行，採
    一罪一罰，始符合立法本旨。是刑法修正施行後之多次施用
    犯行，除符合接續犯之要件外，各次均為各自獨立之行為，
    各具獨立性，其前後數次施用毒品行為間，自無密切不可分
    之關係，則應一罪一罰，即數罪併罰，合併定其應執行之刑
    （參最高法院96年度第9 次刑事庭會議決議）。是被告先後
    多次施用第一級、第二級毒品，犯意各別、行為互殊，應予
    分論併罰。又被告前於94年間因施用第一、二級毒品案件，
    經台灣高等法院高雄高分院以94年度上訴字第20號判處有期
    徒刑1 年、6 月，定應執行刑1 年4 月確定，復因竊盜案件
    ，分別經本院以93年度簡字第3553號、93年度簡字第4249號
    判決，各判處有期徒刑6 月確定，並經定應執行刑為有期徒
    刑11月確定，上開刑期接續執行，嗣於95年11月18日縮刑期
    滿執行完畢等情，有台灣高等法院被告前案紀錄表可稽，其
    受有期徒刑之執行完畢，5 年以內故意再犯本件有期徒刑以
    上之罪，均為累犯，均應依刑法第47條第1 項之規定加重其
    刑。
四、爰審酌被告前已因施用毒品案件經觀察、勒戒及強制戒治，
    並經判刑確定入監執行，業如上述，本應徹底戒除毒癮，不
    料其竟仍繼續施用毒品，且其為警查獲之次數高達5 次，顯
    見其並無戒除毒害之決心，本不宜寬貸，惟念其施用毒品乃
    自戕一己之身體健康，並具有病患性人格之特質，行為本身
    對社會所造成之危害並非直接、鉅大，且犯後坦承犯行，態
    度尚佳及其犯罪動機、目的、手段等一切情狀，分別量處如
    主文所示之刑及定其應執行刑，以資懲儆。又被告所為上開
    犯行之犯罪時間均在96年4 月24日以後，不符中華民國96年
    罪犯減刑條例之規定，併此敘明。
據上論斷，應依刑事訴訟法第273 條之1 第1 項、第284 條之1
、第299 條第1 項前段、第310 條之2 、第454 條第2 項，毒品
危害防制條例第10條第1 項、第2 項，刑法第11條前段、第47條
第1 項、第51條第5 款，判決如主文。
本案經檢察官乙○○到庭執行職務。
中　　華　　民　　國　　96　　年　　12　　月　　31　　日
                  刑事第二庭    法　官  錢衍蓁
以上正本證明與原本無異。
如不服本判決應於收受本判決後10日內向本院提出上訴書狀，並
應敘述具體理由，如未敘述上訴理由者，應於上訴期間屆滿後20
日內補提理由書狀於本院（均須按他造當事人之人數附繕本）「
切勿逕送上級法院」。
中　　華　　民　　國　　96　　年　　12　　月　　31　　日
　　　　　　　　　　　　　　　　書記官  秦富潔
附錄本案論罪科刑法條：
毒品危害防制條例第10條
施用第一級毒品者，處6月以上5年以下有期徒刑。
施用第二級毒品者，處3年以下有期徒刑。
